# Даниил Ким

# Frontend developer

Караганда, Казахстан / <u>dan.kim.04lb@gmail.com</u> / <u>github.com/DaniilKimlb</u>

Мне 19 лет. Занимаюсь разработкой с 14 лет, сумарно занимаюсь разработкой уже более 4 лет. Принимал участие в разработке как небольших стартапов, так и крупных высоконагруженных проектов.

Главное для меня— работать над продуктом с реальными пользователями, а не бездумно писать код. Хочу развивать технические скилы, и улучшать качество кода.

#### Опыт

## Frontend developer, Jusan

Январь 2023 – по настоящее время

Один из крупнейших банков второго уровня в Казахстане

- Работал в команде Jusan Travel, где мы разрабатывали приложение для путешествия и покупки билетов на авиа/жд.
- В одиночку разработал фронтовую часть "Lifestyle", после этого стало возможно удобно покупать билеты на кино, театры, концерты и спортивные события через приложение Jusan.
- Работал с WebView, чтобы интегрировать веб-приложение в приложение Jusan.
- Разработал и выстроил архитектуру фронтенда, обеспечивающую более эффективную работу, легко масштабирование, и поддерживание приложение.
- Проводил анализ и оптимизацию процессов работы фронтенда, в результате чего достиг значительного улучшения производительности и удобства использования.

#### Frontend developer, Clever

Март 2022 – Январь 2023

Казахстанский маркетплейс

- Провел большой рефакторинг crm системы написанной на Vue: переехали с options api на composition api, стандартизировали архитектуру, избавились от легаси кода. Рефакторинг привел к более быстрому погружению нового человека в проект, и более быстрому закрытием задач.
- Разработал новые фичи содержащие большую бизнес логику, которые помогают внутреннему персоналу более эффективно решать свои задачи связанные с аналитикой, логистикой, маркетингом.
- Разработал фичу которая автоматизируют большую работу с данными, это привело к тому что стало возможно быстро добавлять новый раздел в crm-системе, и гибко его настраивать.

#### Frontend developer, SimpleCode

Июнь 2020 – Январь 2023

Аутсорсинг/Аутстаффинг компания

- Разрабатывал веб-приложение с использованием React, Vue. Как в одиночку так, и в команде с другими фронтенд разработчиками.
- Участвовал в преобразовании командных процессов и создании хороших практик.
- Успешно поддерживал 4 проекта компании.
- Участвовал в планировании и оценке задач.
- Участвовал в формировании технологического стека.

## Skills

TypeScript

JavaScript

HTML + CSS

React

Next.js

Node.js

Vue

Nuxt.js

Jest, Testing Library

Docker

CI/CD

# Образование

## Карагандинский высший политехнический колледж

Вычислительная техника и программное обеспечение

2019 - 2023